【裁判字號】    97,交聲,66
【裁判日期】    970331
【裁判案由】    交管條例聲異
【裁判全文】
臺灣板橋地方法院交通事件裁定          97年度交聲字第66號
原處分機關  臺北市交通事件裁決所
異  議  人  甲○○
上列異議人因違反道路交通管理處罰條例案件，對於台北市交通
事件裁決所於民國97年1 月2 日所為北市裁二字第裁22-AEW1025
37號裁決處分，聲明異議，本院裁定如下：
    主  文
異議駁回。
    理  由
一、原處分意旨略以：異議人即受處分人甲○○駕駛車牌號碼60
    35 -FH號自用小客車，於民國96年11月17日凌晨0 時30分許
    ，在臺北市○○路○○路口處，因酒後駕車，酒測值為0.29
    mg/L之違規，為警攔停舉發，乃依道路交通管理處罰條例第
    35條第1 項第1 款等規定，裁處罰鍰新台幣（下同）19,500
    元，並吊扣駕駛執照12個月，施以道安講習。
二、異議人則以：伊當日並無喝酒，僅有吃薑母鴨，並因而送已
    喝醉之同事回家，途中先後於公司旁、同事家附近均遇到員
    警攔查，經向員警表示無喝酒後，即讓異議人離開，惟在送
    同事回家欲返回異議人住處時，再遭警員攔查，異議人當時
    因認並無喝酒，僅有吃薑母鴨，故即配合員警酒測，不料酒
    測值竟未過，但異議人一再向員警表示僅吃薑母鴨及補藥，
    並要求再施以一次酒測，惟遭到員警拒絕，為此聲明異議云
    云。
三、按汽車駕駛人飲用酒類或其他類似物後，其吐氣所含酒精濃
    度超過每公升0.25毫克以上者，不得駕車，道路交通安全規
    則第114 條第2 款定有明文，又按汽車駕駛人，駕駛汽車經
    測試檢定酒精濃度超過規定標準者，處15,000元以上60,000
    元以下罰鍰，並當場移置保管該汽車及吊扣其駕駛執照1 年
    ；汽車駕駛人，有第35條第1 項規定之情形者，應接受道路
    交通安全講習，道路交通管理處罰條例第35條第1 項第1 款
    、第24條第1 項第2 款亦分別有所規定，而有關前開罰鍰基
    準，依違反道路交通管理事件統一裁罰標準表規定，小型車
    駕駛人其吐氣所含酒精濃度超過每公升0.25毫克以上未滿0.
    4 毫克，且於期限內繳納或到案聽候裁決者，應處罰鍰19,5
    00元，合先敘明。次按行為人有違反道路交通管理處罰條例
    之情形者，應填製舉發違反道路交通管理事件通知單，並於
    被通知人欄予以勾記，其係當場舉發者，應填記駕駛人或行
    為人姓名、性別、出生年月日、地址、身分證統一編號及車
    主姓名、地址、車牌號碼、車輛種類。被查獲之駕駛人或行
    為人為受處分人時，應於填記通知單後將通知聯交付該駕駛
    人或行為人簽名或蓋章收受之；拒絕簽章者，仍應將通知聯
    交付該駕駛人或行為人收受，並記明其事由及交付之時間；
    拒絕收受者，應告知其應到案時間及處所，並記明事由與告
    知事項，視為已收受，違反道路交通管理事件統一裁罰基準
    及處理細則第11條第1 項第1 款定有明文。
四、查本件異議人甲○○駕駛車牌號碼6035-FH 號自用小客車，
    於96年11月17日凌晨0 時30分許，在臺北市○○路○○路口
    處，為台北市政府中正二分局員警攔查並施以酒測後，其酒
    測值為0.29mg/L之違規，乃依道路交通管理處罰條例第35條
    第1 項第1 款規定，當場摯發北市警交字第AEW102537 號舉
    發違反道路交通管理事件通知單，為遭異議人拒絕簽收等情
    ，有前列舉發違反道路交通管理事件通知單、呼氣酒精濃度
    測定紀錄單（其上載明異議人呼氣酒精濃度值為每公升0.29
    毫克）各1 紙附卷可資佐證。異議人雖以前揭情詞置辯，然
    查，異議人已不否認伊有食用含有酒精成分之薑母鴨，且依
    其所述係於96年11月16日晚間9 時許食用薑母鴨，嗣後經送
    同事回家後，在返回異議人住處途中為警攔查，而於同年11
    月17日凌晨30分許施以酒測之情，可認異議人已服用酒類超
    過15分鐘無誤，是其在食用含有酒精成分之薑母鴨後，仍駕
    駛汽車行駛在上開道路而為警攔檢，經測試呼氣酒精濃度每
    公升0.29毫克，已超過規定標準之事實，堪可認定。且首揭
    法令規定限制汽車駕駛人飲用過量者，並不以酒類為限，凡
    含有酒精成分之其他類似物亦均包含在內，故汽車駕駛人如
    服用酒類以外其他含有酒精成分之類似物品，經測試檢定酒
    精濃度超過規定標準者，仍屬違規行為無疑；另道路交通管
    理處罰條例第35條第1 項第1 款規定亦與刑法第185 條之3
    公共危險罪規定需以不能安全駕駛交通動力工具而駕駛為成
    立要件者不同，若汽車駕駛人在駕駛汽車時酒精濃度超過規
    定標準，即應接受處罰，至於其是否能安全駕駛則非所問，
    異議人復未具體指明本次酒測程序或該酒測儀器有何瑕疵之
    處，自難僅憑己意即要求警員嗣後再作第二次測試，故異議
    理由實均無可採。
五、綜上，本件違規事證明確，異議人所辯尚無足採，原處分機
    關依據道路交通管理處罰條例第35條第1項第1款及違反道路
    交通管理事件統一裁罰基準表之規定，裁處罰鍰19,500元，
    吊扣駕駛執照12個月之處分並施以道安講習，無任何違誤，
    應予維持，本件異議為無理由，應予駁回。
據上論斷，應依道路交通案件處理辦法第19條，裁定如主文。
中    華    民    國    97    年     3    月    31    日
                          交通法庭  法  官  邱景芬
上列正本證明與原本無異。
如不服本裁定，應於裁定送達後5日內向本院提出抗告狀。
                          書記官  曾千庭
中    華    民    國    97    年    4     月    7     日


司法院資訊處製作；財團法人民間司法改革基金會備份。
